# 请教关于重点群体创业就业有关税收优惠会计处理

提问人：hhhsss 时间：2023-01-03 22:13:
请教陈版：
财税〔 2019 〕 22 号「关于进一步支持和促进重点群体创业就业有关税收政策的通知」
二、企业招用建档立卡贫困人口，以及在人力资源社会保障部门公共就业服务机构登记失业半年以上且持《就业创业证》或《就业失业登记证》（注明“企业吸纳税收政策”）的人员，与其签订 1 年以上期限劳动合同并依法缴纳社会保险费的，自签订劳动合同并缴纳社会保险当月起，在 3 年内按实际招用人数予以定额依次扣减增值税、城市维护建设税、教育费附加、地方教育附加和企业所得税优惠。定额标准为每人每年 7800 元 。
企业在 12 月增值税申报表中抵减附加税 71 千元，剩余 5 千元在年度所得税汇算清缴中抵减。
想请教陈版以下会计处理是否合适。
借：应交税金 71 千元
贷：营业税金及附加 71 千元
借：应交税金 5 千元
贷：所得税费用 5 千元

回答人：chenyiwei
直接按抵减后的应纳税额计入“税金及附加”、“所得税费用”即可。该项依据税法规定直接享受的减免不属于政府补助。